# **Lucas Venturini**

# SENIOR PRODUCT DESIGNER

Rio de Janeiro, Brazil | +55 (21) 9 7417-7785

<u>lucas.venturini.duarte@gmail.com</u> <u>bit.ly/portfolioventurini</u> <u>www.linkedin.com/in/thelucasventurini/</u>

Com mais de 6 anos de experiência como Product Designer em produtos B2B e B2C, com foco em criar experiências centradas no usuário, com a criação de interfaces digitais para resolver problemas reais. Tenho ampla experiência nos mercados educacionais, financeiro e e-commerce, onde desenvolvi soluções inovadoras que atendem às necessidades de uma vasta gama de usuários e stakeholders.

#### **WORK EXPERIENCE**

Nov 2022 - Presente

# **Senior Product Designer**

at Cogna Educação

Na Cogna, sou responsável pelo design de produto de vários sistemas, como o Portal de Aluno da Anhanguera, Unopar, Unic; pelo LMS (Learning Management System) dos cursos de graduação EAD. Também atuo no desenvolvimento de sistemas de backoffice de atendimento e assinaturas de documentos. A base de usuários dos produtos que sou responsável possui mais de 30 mil usuários diários e mais de 1 milhão de usuários recorrentes. Participo ativamente do ciclo completo de desenvolvimento de produto, desde a pesquisa inicial até a implementação e iteração contínua. Trabalho em estreita colaboração com equipes interdisciplinares de produto e com cinco equipes de tecnologia, apresentando soluções que atendem às necessidades de nossos stakeholders, alunos, professores, coordenadores e unidades das universidades da Cogna.

- Gestão de produto com mais de 30 mil usuários diários e 1 milhão de usuários recorrentes.
- Criação do fluxo de assinatura da colação e acompanhamento da formatura completamente digital, para a graduação, aumentando para mais de 95% o número de alunos que faziam a formatura dentro do prazo de 90 dias pós conclusão de curso.

Nov 2021 - Nov 2022

## **Senior Product Designer**

at Gama Academy

Na Gama Academy, uma empresa focada no ensino e educação no mercado de tecnologia, meu papel como Product Designer era garantir a melhor experiência para a plataforma de ensino. Trabalhei no desenvolvimento de um LMS voltado para ensino de educação para o mercado de tecnologia, assegurando que tanto alunos quanto professores tivessem uma experiência eficiente e intuitiva.

- Condução de pesquisas com usuários para entender suas necessidades educacionais relacionadas à tecnologia.
- Criação do Design System da plataforma.
- Conduzi o projeto de criação de um ATS (Applicant tracking system) próprio para capturar inscrições de alunos, conseguimos reduzir mais de 40% dos abandonos das inscrições.
- Criei o fluxo de correção de provas e trabalhos, projeto que resultou na economia de 30% de tempo de correção e por consequência, 30% de diminuição de gastos com horas pagas aos corretores.

Jan 2021 - Dez 2021

# **Product Designer**

at Sambatech

Trabalhei como designer de produto nessa software house, gerenciei projetos de ponta a ponta, desde a fase de discovery até a entrega final. Trabalhei em estreita colaboração com stakeholders para desenvolver softwares voltados para educação, e-commerce e o setor financeiro.

- Construí mais de 5 modelos de LMS's com uma base inicial para um Design System, facilitando o processo de requisitos mínimos nas vendas desses sistemas para as empresas.
- Criei junto com o time uma base de Design System que diminuiu mais de 50% o tempo de entrega de LMS's, aumentando a quantidade de projetos e consequentemente a receita da empresa.

Jun 2020 - Dez 2020

## Designer de Interface do Usuário

at UseMobile

Na UseMobile, atuei num projeto junto a uma instituição financeira com foco na experiência do app mobile, fazendo o mapeamento de requisitos vindos do Banco Central, pesquisas de mapeamento de jornada dos fluxos, pesquisas com os usuários, criação de interfaces e testes de usabilidade.

- Participei da criação do fluxo de pagamento eletrônico instantâneo do Banco Central, o PIX, dentro do app.
- Criei o fluxo de transferência via TED e pagamento de boletos. Melhorando a avaliação dos usuários do app de 2,1 para 4,3 estrelas na loja de apps da Google.

#### **EDUCATION / COURSE**

2022 - 2023

Postgraduate Degree, User Experience Design and Beyond

at PUC-RS

2019

UI+Mobile Design, Design de Interface de Usuário

at Mergo User Experience

2019

UX Research , Metodologia de Pesquisa e Métodos Quantitativos

at Mergo User Experience

2019

UX Metrics, Metodologia de Pesquisa e Métodos Quantitativos

at Mergo User Experience

### **SKILLS**

Mobile app design Web app design User interface design User experience design

User Research
Product Discovery
Market research
Wireframing
Prototyping

User flows

User Journey mapping

Usability tests

Product Management
Product Strategy
Visual Design
Branding Handoff

Collaboration with the team and

developers/engineers

### TOOLS

Sketch

Figma

Framer

Hotjar

Google Analytics

Adobe Illustrator

Adobe Photoshop

Adobe XD

Notion

Jira

Microsoft Confluence